# 拟 IPO 前年审频繁更换会计师事务所有何影响？

提问人：ccj2012 时间：2023-10-09 11:09:15
公司有IPO计划，谨慎起见，在正式启动IPO审计前，为了对不同审计事务所的审计服务有所了解，打算每年更换一次年审审计，等IPO时再确定最终事务所，请问这样操作会对IPO造成不良影响吗？

回答人：chenyiwei
频繁更换审计机构，很容易招致是否故意掩盖问题和购买审计意见的质疑，同时审计机构在明知只做一年就将被更换的情况下，很可能也不会将其作为一项潜在的长期业务投入较多精力。折衷做法在实务中很少见，建议谨慎考虑这样处理的必要性。